臺灣新北地方法院刑事判決
111年度易字第657號
公  訴  人  臺灣新北地方檢察署檢察官
被      告  林弘偉



                    （現於法務部○○○○○○○○○○○執行中）  
上列被告因竊盜案件，經檢察官提起公訴（110年度偵字第40919
號），本院判決如下：
    主  文
林弘偉犯攜帶兇器、毀壞安全設備而逾越牆垣竊盜罪，處有期徒
刑捌月。未扣案之犯罪所得即電纜線肆條沒收，於全部或一部不
能沒收或不宜執行沒收時，追徵其價額。
    事  實
一、林弘偉意圖為自己不法之所有，基於竊盜之犯意，於民國11
    0年8月9日4時10分許，騎乘車牌號碼000-0000號普通重型機
    車（下稱本案機車），前往新北市○○區○○路0段000○00號「
    新北市板橋區青翠柏翠嵐翠市民活動中心」（下稱本案活動
    中心）外，持客觀上得以危害生命、身體、安全而可供兇器
    使用之不詳器具，剪斷安裝於本案活動中心外圍牆上方、性
    質屬安全設備之鐵絲網後，踰越性質屬牆垣之外圍牆而進入
    本案活動中心範圍，再以不詳方式，剪斷連接變電箱（安裝
    於本案活動中心建築物牆體外）之電纜線4條【每條長度為1
    4公尺，尺寸為60mm平方，價值約新臺幣（下同）4萬元，下
    稱本案電纜線】得手後，放置在本案機車之腳踏墊，並於同
    日5時44分許，騎乘本案機車離開現場，而沿路返回臺北市○
    ○區○○路0段00巷0號1樓居處。嗣於110年8月9日8時許，因新
    北市板橋區青翠里里長林森照發現本案電纜線遭竊並報警處
    理，經警調閱沿路監視錄影畫面，始循線查悉上情。
二、案經新北市板橋區區公所（下稱板橋區公所）委託薛雅文訴
    由新北市政府警察局海山分局（下稱海山分局）報告臺灣新
    北地方檢察署檢察官偵查起訴。
    理  由
一、按被告以外之人於審判外之言詞或書面陳述，除法律有規定
    者外，不得作為證據；又被告以外之人於審判外之陳述，雖
    不符合同法第159條之1至第159條之4之規定，但經當事人於
    審判程序同意作為證據，法院審酌該言詞陳述或書面陳述作
    成時之情況，認為適當者，亦得為證據。當事人、代理人或
    辯護人於法院調查證據時，知有第159條第1項不得為證據之
    情形，而未於言詞辯論終結前聲明異議者，視為有前項之同
    意，刑事訴訟法第159條第1項及同法第159條之5分別定有明
    文。查本判決下列所引用被告以外之人於審判外之陳述，被
    告林弘偉於本院審理時表示同意作為證據（見本院易卷第12
    1頁），或檢察官及被告知有上開不得為證據之情形，亦均
    未於言詞辯論終結前聲明異議，本院審酌上開證據製作時之
    情況，尚無違法不當及證明力明顯過低之瑕疵，且為證明本
    件犯罪事實所必要，揆諸上開規定，均應有證據能力。而非
    供述證據部分，並無證據顯示係實施刑事訴訟程序之公務員
    違背法定程序所取得之證據，亦無顯有不可信之情況或不得
    作為證據之情形，自均有證據能力。
二、訊據被告矢口否認有何上開竊盜犯行，辯稱：我騎車是去本
    案活動中心旁邊的停車場去找朋友，沒有竊取本案電纜線，
    機車腳踏板上面的東西是垃圾，朋友請我幫他丟垃圾云云。
    經查：
　㈠被告於110年8月9日4時10分許，騎乘本案機車行經本案活動
    中心時，本案機車之腳踏墊並未放置任何物品，復於同日5
    時44分許，再騎乘本案機車沿路行經新北市板橋區文化路2
    段、華江橋、臺北市萬華區和平西路3段、環河南路2段而返
    回其臺北市○○區○○路0段00巷0號1樓居處時，本案機車之腳
    踏墊已放置1袋不詳物品；另新北市板橋區青翠里里長林森
    照於110年8月9日8時許，發現連接變電箱（安裝於本案活動
    中心建築物牆體外）之本案電纜線遭剪斷而失竊，且安裝於
    本案活動中心外圍牆上方之鐵絲網亦遭剪斷等節，業據被告
    於警詢、偵查及本院審理時坦承不諱，並經告訴代理人薛雅
    文、證人林森照各自於警詢時陳述明確，復有犯嫌逃逸路線
    圖、估價單、本院公務電話紀錄表各1份、監視錄影翻拍畫
    面、被告及其居處暨本案機車照片26張、現場照片4張及監
    視錄影檔案光碟1片（見偵卷第23頁、第25頁至第38頁、第3
    9頁、卷末證物袋；本院易卷第65頁），此部分事實應堪認
    定。
　㈡又依證人林森照於警詢時陳稱：本案活動中心是我管理，平
    常都是提供租借，但因為疫情關係，現在沒有使用，只有我
    早上過去澆花，我於110年8月8日7時許，前往本案活動中心
    澆水，電纜線還是好的，而且出入門都有上鎖，我是110年8
    月9日8時許去澆花時，發現抽水馬達無法正常運作，才發現
    本案電纜線失竊等語（見偵卷第18頁），可知里長林森照於
    案發前1日前往本案活動中心時，本案電纜線尚未失竊，且
    本案活動中心於案發期間並未出借他人使用，出入口亦有上
    鎖，一般人無法任意進入，實已排除本案電纜線係遭借用本
    案活動中心之人所竊之可能性。
　㈢而被告雖坦承於110年8月9日4時10分許，騎乘本案機車前往
    本案活動中心時，本案機車之腳踏墊上並未放置任何物品，
    並辯稱其係前往該處尋找朋友，之後於同日5時44分許，騎
    乘本案機車沿路返回居處時，本案機車腳踏墊即放置1袋不
    詳物品，並表示該袋物品為其朋友囑託丟棄之垃圾云云，然
    被告於偵查及本院審理時供稱：我不記得該朋友叫什麼名字
    ，我是去活動中心旁的停車場找朋友等語（見偵卷第109頁
    、本院易卷第122頁），而未能清楚交代該友人之年籍及住
    居所等相關資料以供查證，且本案機車腳踏墊所放置之1袋
    不詳物品，除外觀（見偵卷第32頁）顯與被告所稱之「垃圾
    」不符外，其騎車行經可供丟棄垃圾之處（見偵卷第37頁）
    ，亦未將之丟棄，核與警詢時所辯：我在臺北市半路就把垃
    圾丟掉云云（見偵卷第10頁）有違，堪認被告前揭所辯，均
    屬卸責之詞，無足採信，是本案於110年8月9日4時10分許至
    同日5時44分許期間，持不詳器具剪斷安裝於本案活動中心
    外圍牆上方之鐵絲網後，踰越外圍牆進入本案活動中心範圍
    ，再以不詳方式，剪斷本案電纜線而竊取得手之人，應為被
    告無訛。
　㈣綜上所述，本案事證明確，被告前揭竊盜犯行洵堪認定，應
    予依法論科。
三、論罪科刑及沒收之依據：
　㈠按刑法第321條第1項第3款所謂「攜帶兇器而犯之者」，其所
    稱「兇器」之種類並無限制，凡客觀上對於人之生命、身體
    或安全構成威脅，具有危險性之兇器均屬之（最高法院107
    年度台上字第2974號判決意旨參照）。又刑法第321條第1項
    第2款所謂「毀越」，係指毀損或踰越而言（最高法院100年
    度台上字第7023號判決意旨參照）；而同款所稱之「安全設
    備」，係指依社會通常觀念足認為防盜之設備，且不以被害
    人所設置者為限（最高法院99年度台上字第7612號判決意旨
    參照）。觀諸安裝於本案活動中心外圍牆（性質屬牆垣）上
    方之鐵絲網照片（見偵卷第29頁），可知該鐵絲網為金屬材
    質，質地堅硬，除可防免他人攀爬外圍牆進入本案活動中心
    範圍，性質上屬防盜之安全設備外，必須持同屬堅硬質地之
    銳利器具，始得剪斷上開鐵絲網，堪認被告行竊所持之不詳
    器具，於客觀上應足以對他人生命、身體、安全構成威脅而
    具有危險性，當屬兇器甚明，是核被告所為，係犯刑法第32
    1條第1項第3款、第2款之攜帶兇器、毀壞安全設備而逾越牆
    垣竊盜罪，且其毀壞安全設備之行為，乃係竊盜之加重要件
    行為，自無成立毀損罪之餘地（最高法院83年度台上字第38
    56號判決意旨參照）。至被告本案所為竊盜犯行，雖有刑法
    第321條第1項所列數款加重條件之情形，然因僅有單一竊盜
    行為，故仍成立一罪，僅於判決主文將各種加重條件揭明即
    可。
　㈡爰以行為人之責任為基礎，審酌被告不循正當途徑獲取所需
    ，僅為滿足一己貪念，竟持兇器恣意竊取公物而損及財產法
    益，所為殊非可取；兼衡被告本案所竊財物之價值，暨其犯
    罪手段、情節、智識程度、於本院審理時所述之家庭、經濟
    與生活狀況及犯罪後矢口否認犯行之態度等一切情狀，量處
    如主文所示之刑，以資懲儆。
  ㈢按犯罪所得，屬於犯罪行為人者，沒收之，於全部或一部不
    能沒收或不宜執行沒收時，追徵其價額，刑法第38條之1第1
    項前段、第3項分別定有明文。查被告所竊得之本案電纜線
    ，屬其於本案從事違法行為之犯罪所得，且並未扣案，自應
    依刑法第38條之1第1項前段規定宣告沒收，並依同條第3項
    規定，諭知於全部或一部不能沒收或不宜執行沒收時，追徵
    其價額。至被告持以行竊之不詳器具，雖為其所有供本案犯
    罪所用之物，然未經扣案，亦未能認定具違禁物之性質，卷
    內復無證據證明現仍存在而尚未滅失，為免日後執行之困難
    ，爰不併予宣告沒收，末此敘明。
據上論斷，應依刑事訴訟法第299條第1項前段，刑法第321條第1
項第2款、第3款、第38條之1第1項前段、第3項，刑法施行法第1
條之1第1項，判決如主文。
本案經檢察官吳子新偵查起訴，檢察官王凌亞到庭執行職務。
中　　華　　民　　國　　111 　年　　9 　　月　　27　　日
                  刑事第三庭  法　官  洪振峰
上列正本證明與原本無異。
如不服本判決，應於判決送達後20日內敘明上訴理由，向本院提
出上訴狀 (應附繕本) ，上訴於臺灣高等法院。其未敘述上訴理
由者，應於上訴期間屆滿後20日內向本院補提理由書「切勿逕送
上級法院」。
                              書記官　蘇宣容　　　　　　
中　　華　　民　　國　　111 　年　　9 　　月　　28　　日
附錄本案論罪科刑法條全文：
中華民國刑法第321條
犯前條第1項、第2項之罪而有下列情形之一者，處6月以上5年以
下有期徒刑，得併科50萬元以下罰金：
一、侵入住宅或有人居住之建築物、船艦或隱匿其內而犯之。
二、毀越門窗、牆垣或其他安全設備而犯之。
三、攜帶兇器而犯之。
四、結夥三人以上而犯之。
五、乘火災、水災或其他災害之際而犯之。
六、在車站、港埠、航空站或其他供水、陸、空公眾運輸之舟、
    車、航空機內而犯之。
前項之未遂犯罰之。